# 政府补助净额法问题请教

提问人：helenpqh 时间：2021-05-16 15:16:40
政府补助准则规定，净额法下将收到的补助直接冲减资产原值，现在有一家公司，针对一项资产取得多个与该资产相关的政府补助，而且多项政府补助金额超过了该资产原值。如果按净额法核算的话，政府补助如何冲减该项资产的原值呢？超过原值的部分怎么处理？

回答人：chenyiwei
对多项与同一资产相关的政府补助，在按净额法核算的前提下，应按收到顺序依次冲减该资产的账面价值。对于累计收到的补助超出该资产账面价值的差额部分，在确定无需返还的前提下，可列入营业外收入。

提问人：helenpqh 时间：2021-05-21 16:21:23
谢谢陈老师！但是超出资产账面价值的差额部分，是不是计入其他收益更为合适，因为这是与日常经营活动相关的。

回答人：chenyiwei
根据具体情况分析。在某些情况下，计入其他收益可能是可以接受的。